it: Orientamento dell'adattatore: 45°; 60°; 90°; Regolabile; Curvo; Dritto; Altro
ru: Ориентация адаптера: 45°; 60°; 90°; Регулируемый; Изогнутый; Прямой; Другое
zh-TW: 轉接頭方向: 45°; 60°; 90°; 可調整; 彎曲; 直式; 其他
pl: Ustawienie złączki: 45°; 60°; 90°; Regulowany; Wygięty; Prosty; Inne
nb: Adapterretning: 45°; 60°; 90°; Justerbar; Bøyd; Rett; Annet
th: การวางแนวหัวแปลงจุ๊บลม: 45°; 60°; 90°; ปรับได้; แบบงอ; แบบตรง; อื่นๆ
sv: Adapterorientering: 45°; 60°; 90°; Justerbar; Böjd; Rak; Övrigt
ja: アダプターの向き: 45°; 60°; 90°; 調整可能; ベント; ストレート; その他
pt-PT: Orientação do adaptador: 45°; 60°; 90°; Ajustável; Dobrado; Reto; Outro
vi: Hướng bộ chuyển đổi: 45°; 60°; 90°; Có thể điều chỉnh; Uốn cong; Thẳng; Khác
sl-SI: Orientacija razdelilnika: 45°; 60°; 90°; Nastavljiva; Upognjena; Ravna; Drugo
ro-RO: Orientarea adaptorului: 45°; 60°; 90°; Ajustabil; Îndoit; Drept; Altele
es: Orientación del adaptador: 45°; 60°; 90°; Ajustable; Curvo; Recto; Otro
da: Adapterretning: 45°; 60°; 90°; Justerbar; Bøjet; Lige; Anden
fi: Sovittimen suuntaisuus: 45°; 60°; 90°; Säädettävä; Taivutettu; Suora; Muu
hr-HR: Orijentacija adaptera: 45°; 60°; 90°; Prilagodljivo; Zakrivljeno; Ravno; Ostalo
zh-CN: 适配器方向: 45°; 60°; 90°; 可调式; 弯型; 直型; 其他
bg-BG: Ориентация на адаптера: 45°; 60°; 90°; Регулируема; Огъната; Права; Други
ko: 어댑터 방향: 45°; 60°; 90°; 조절형; 굴절형; 일자형; 기타
sk-SK: Orientácia adaptéra: 45°; 60°; 90°; Nastaviteľná; Zahnutá; Rovná; Iné
pt-BR: Orientação do adaptador: 45°; 60°; 90°; Ajustável; Curvado; Reto; Outros
de: Adapterausrichtung: 45°; 60°; 90°; Einstellbar; Gebogen; Gerade; Andere
en: Adapter orientation: 45°; 60°; 90°; Adjustable; Bent; Straight; Other
lt-LT: Adapterio orientacija: 45°; 60°; 90°; Reguliuojamas; Lenktas; Tiesus; Kita
fr: Orientation de l’adaptateur: 45°; 60°; 90°; Réglable; Coudé; Droit; Autre
nl: Richting van de adapter: 45°; 60°; 90°; Verstelbaar; Gebogen; Recht; Overig
el: Προσανατολισμός προσαρμογέα: 45°; 60°; 90°; Ρυθμιζόμενο; Καμπυλωτό; Ίσιο; Άλλο
tr: Adaptör yönlendirmesi: 45°; 60°; 90°; Ayarlanabilir; Bükük; Düz; Diğer
cs: Orientace adaptéru: 45°; 60°; 90°; Nastavitelné; Zahnuté; Rovné; Ostatní
hu: Adapter tájolása: 45°; 60°; 90°; Állítható; Hajlított; Egyenes; Egyéb